

#### CONTACTO



(+57) 322 4283163



vjaison30@gmail.com



www.linkedin.com/in/jayson-vargas



https://github.com/JaysonV145



Bogotá D.C - Colombia

# **EDUCACIÓN**

#### **Bachiller** académico

Villemar el Carmen

2007 - 2021

# Tecnólogo en Análisis y desarrollo de software

Servicio Nacional de Aprendizaje (SENA)

2022-2024

## Programa intensivo de inglés

Smart Academia de idiomas Presente

**IDIOMAS** 

Español: Nativo Inglés: Intermedio

# **JAYSON VARGAS**

### **DESARROLLADOR DE SOFTWARE**

#### **SOBRE MÍ**

Desarrollador de software apasionado por diseñar y construir experiencias digitales impactantes y funcionales.

Con un fuerte enfoque en la creación de interfaces intuitivas, optimización del rendimiento y usabilidad, convierto ideas complejas en soluciones innovadoras y escalables que contribuyen y generan resultados positivos en cada proyecto.

Mi compromiso con las mejores prácticas me permite entregar productos que no solo destacan visualmente, sino que también ofrecen experiencias de usuario excepcionales.

#### **EXPERIENCIA**

#### Desarrollador Full-Stack en Turit Octubre 2024 - Diciembre 2024

- Desarrollo y gestión de procesos internos utilizando herramientas CRM como GoHighlevel y de automatización como Make, Zapier, optimizando flujos de trabajo y reportes.
- Diseño y desarrollo de páginas web responsivas con HTML, CSS, JavaScript, y Bootstrap, asegurando interfaces modernas y funcionales para diversos clientes.
- Automatización de tareas repetitivas mediante Google Apps Script, optimizando procesos administrativos y eficiencia operativa.
- Implementación e integración de soluciones no-code utilizando plataformas como WordPress, Bubble.io y Shopify, creando sitios web dinámicos y funcionales
- Documentación y mantenimiento de proyectos.

### Desarrollador de Software en Meltec Comunicaciones Abril 2024 - Octubre 2024

- Desarrollo y mantenimiento de aplicaciones web utilizando HTML, CSS, JavaScript, Vue.js y Bootstrap, creando interfaces intuitivas y funcionales.
- Diseño y desarrollo de una intranet desde cero con Vue.js, mejorando la comunicación interna y la gestión de proyectos.
- Creación de una aplicación con AppSheet, optimizando procesos internos mediante una plataforma de desarrollo no-code.
- Diseño y desarrollo de un bot conversacional en Voiceflow integrado con APIs externas para mejorar la eficiencia de diversos procesos de mesa de ayuda.
- Automatización de tareas manuales en la empresa utilizando herramientas de inteligencia artificial como Make, entre otras.

#### **HABILIDADES Y CONOCIMIENTOS**

- Desarrollo Front-End:
  - HTML, CSS, JavaScript y Diseño UI/UX
  - Frameworks: Vue.js, Bootstrap
- Automatización y Low-Code:
  - o AppSheet, Voiceflow, Make, Zapier, WordPress, Bubble.io
- Desarrollo Back-End:
  - Python, Django
- Bases de Datos SQL (MySQL)
- Integración y consumo de APIs
- Control de Versiones con GitHub
- Gestión de Proyectos con Jira Software y Metodologías Ágiles
- Optimización y SEO: Mejora de visibilidad y rendimiento de sitios
  web